【裁判字號】    97,易,495
【裁判日期】    970923
【裁判案由】    竊盜等
【裁判全文】
臺灣基隆地方法院刑事判決               97年度易字第495號
公  訴  人  臺灣基隆地方法院檢察署檢察官
被      告  乙○○
                    現另案羈押於臺灣臺北監獄
上列被告因竊盜案件，經檢察官提起公訴（96年度偵字第3593號
、97年度偵字第839、2222號），被告於準備程序中就被訴事實
為有罪之陳述，受命法官於聽取當事人之意見後，由本院合議庭
裁定由受命法官獨任以簡式審判程序判決如下：
    主    文
乙○○犯如附表所示之竊盜罪，各處如附表所示之刑；又犯故買
贓物罪，累犯，處有期徒刑伍月。應執行有期徒刑貳年。
    犯罪事實及理由
一、犯罪事實：
  (一)乙○○前於民國95年間，因毒品案件，經臺灣板橋地方法院
    以95年度易字第1309號判處有期徒刑3月確定，於95年10月
    31日易科罰金執行完畢。
  (二)詎乙○○仍不知悔改，意圖為自己不法之所有，或單獨或與
    彭智豪2人，或與彭智豪、戊○○結夥3人（彭智豪涉犯附表
    一編號6部分業經臺灣板橋地方法院以96年度易字第2546號
    判處有期徒刑1年2月，減為有期徒刑7月確定；戊○○部分
    由本院另行審結），攜帶客觀上足以對人之生命、身體、安
    全構成威脅，具有危險性之斜口鉗、電動起子、剪刀、一字
    型起子、十字型起子等工具，駕駛由乙○○、彭智豪出面承
    租之自小客車，以如附表所示之手法，在附表所示之時間、
    地點竊取附表所示被害人之自小客車零件，得手後轉賣牟利
    ，彼此朋分花用。嗣因乙○○等下手竊取附表編號1自小客
    車零件之際，恰遭路旁監視器拍攝，經警依據畫面中承租自
    小客車之車號，循線查知上情。又乙○○於附表編號3之竊
    盜犯行被發覺前，於96年11月20日警詢中，主動向員警供出
    ，並自首接受裁判。
  (三)乙○○復明知真實姓名年籍不詳之成年男子向其兜售之行車
    電腦2具（其中1部行車電腦之車身號碼為WDB0000000A03707
    0，原係裝置於丁○○所有之車號5T-8399號自小客車上，於
    96年6月初，在臺北縣土城市○○路○段185巷30弄2號地下室
    遭不詳人士竊取；另1部行車電腦之車身號碼為WDB0000000B
    221202，原係裝置於癸○○所有之車號U3-1188號自用小客
    車，於96年3月6日在宜蘭市○○○路3號前遭不詳人士竊取
    ），及其他汽車零件一批，均係來歷不明之贓物，竟基於故
    買贓物之犯意，於96年6月間某日，在臺北市重新橋附近跳
    蚤市場，以新台幣（下同）3萬元之代價販入後，於同日在
    臺北縣八里鄉○○路附近，以相同代價出售予同具贓物認識
    之楊清花（業經臺灣士林地方法院以97年度士簡字第937號
    判處有期徒刑3月確定）。嗣於96年6月13日，為警持搜索票
    至楊清花位於台北縣八里鄉○○路○段129巷1弄9號住處搜索
    而循線查獲。
二、前揭犯罪事實，業據被告乙○○於本院審理中坦承不諱，核
    與共犯即證人彭智豪於警、偵訊中之證述（見96年度偵字第
    3593號卷(一)第22-27頁、42-45頁、96年度偵字第3593號卷(二)
    第7-9、13-18、54-55、65-66、96-97、117-119、211-212
    頁、96年度偵字第3593號卷(三)第40-41頁），及故買贓物同
    案被告楊清花供述故買贓物（見96年度偵字第3593號卷(一)第
    9-12頁、96年度偵字第3593號卷(二)第2-4、201-202頁、96年
    度偵字第3593號卷(三)第17-18頁）之情節均相符，並與證人
    即被害人甲○○（96年度他字第204號偵查卷第6-7頁、96年
    度偵字第3593號卷(二)第272-273頁））、丙○○（96年度偵
    字第3593號卷(一)第86-88頁）、庚○○（同上卷第94-96頁）
    、壬○○（96年度偵字第3593號卷(三)第99-100頁）等證述遭
    竊取汽車零件之情節相符，復有甲○○車輛遭竊時監視器翻
    拍照片（96年度偵字第3593號卷(一)第155-156、159頁）、庚○○車輛遭竊時監視器翻拍照片（96年度偵字第3593號卷(一)
    第215頁）、車號4216-MQ號車輛（即被告於竊取甲○○車輛
    時駕駛之出租車）汽車借用約定書影本（96年度他字第204
    號偵查卷第14-15頁）、被害人丙○○、庚○○領回失竊行
    車電腦之贓物認領保管單（96年度偵字第3593號卷(一)第114
    、123頁）、基隆市警察局第二分局偵查報告書所附車籍查
    詢歷任車主顯示畫面及車號查詢車籍資料（96年度偵字第
    3593號卷(三)第105-09頁）等在卷可稽，足認被告之自白與事
    實相符，本件事證明確，被告犯行堪以認定。
三、論罪科刑部分：
  (一)按所謂兇器，其種類並無限制，凡客觀上對於人之生命、身
    體、安全構成威脅，具有危險性之兇器均屬之，且祇須行竊
    時攜帶此種具有危險性之兇器為已足，並不以攜帶之初有行
    兇之意圖為必要（最高法院79年台上字第5253號判例參照）
    。查被告乙○○為如附表編號1至6所示6次竊盜犯行之際，
    所持以行竊之斜口鉗、電動起子、剪刀、一字型起子、十字
    型起子等工具，係金屬材質，質地甚堅，均足對人之生命、
    身體、安全構成威脅，堪認客觀上具危險性。被告乙○○就
    附表編號1、2、6之竊盜犯行，均係與共犯彭智豪、戊○○
    結夥三人共同為之，是核其此部分所為（即附表編號1、2、
    6之竊盜犯行部分），均係犯刑法第321條第1項第3款、第4
    款之結夥三人以上、攜帶兇器竊盜罪；被告乙○○就即附表
    編號3、5之犯行部分，係犯刑法第321條第1項第3款之攜帶
    兇器竊盜罪；被告於附表編號4所為，已著手於竊盜犯行因
    故未能得逞，係犯刑法刑法第321條第2項、第1項第3款之攜
    帶兇器竊盜未遂罪；被告如犯罪事實(三)所為，係犯刑法第34
    9條第2項之故買贓物罪嫌。
  (二)被告乙○○就附表編號1、2、6之竊盜犯行與彭智豪、戊○○間有犯意聯絡及行為分擔；就附表編號3、4、5之竊盜犯
    行與彭智豪間有犯意聯絡及行為分擔，均應分別論以共同正
    犯（最高法院91年台上字第6075號判決意旨參照）。
  (三)被告就附表編號4部分，已著手於犯罪行為之實行而不遂，
    為未遂犯，依刑法第25條第2項之規定，減輕其刑。
  (四)被告有前揭所示前案執行完畢之情形，此有臺灣高等法院被
    告前案紀錄表1紙在卷可徵，其於前案有期徒刑執行完畢後5
    年內，故意再犯如附表編號2至6及故買贓物等有期徒刑以上
    之各罪（蓋因其前案於95年10月31日易科罰金執行完畢，附
    表編號1之犯罪時間為95年10月3日，故就附表編號1部分不
    構成累犯，附予敘明），均依法加重其刑。
  (五)被告乙○○於附表編號3之竊盜犯行被發覺前，主動向警方
    自首而接受裁判，本院衡量其自首犯罪，顯有悛悔之意，且
    減少司法資源之浪費，爰依刑法第62條前段規定減輕其刑。
  (六)其刑有加重減輕者，應先加後減輕之。
  (七)被告所犯如附表編號1至6所示之6次竊盜罪，及犯罪事實(三)
    之故買贓物罪，犯意各別，行為互異，應予分論併罰。
  (八)爰審酌被告正值壯年，本可憑藉自身能力賺取生活所需，卻
    於95、96年間，多次因汽車零件竊盜案件經法院判刑（臺灣
    板橋地方法院於96年10月22日以96年度易字第253號就3次竊
    盜罪判處有期徒刑1年3月確定，後經減刑為有期徒刑11月確
    定；臺灣高等法院花蓮分院於97年6月18日以97年度上易字
    第80號就2次竊盜罪判處有期徒刑11月確定；臺灣桃園地方
    法院於96年12月28日以96年度易字第1327號判處有期徒刑10
    月確定；另有竊盜案件尚在偵查中），所為危害社會之共同
    生活秩序匪淺，迄今均未賠償被害人之損害，惟衡酌被告於
    本院審理時坦承犯行、尚知悔悟之犯罪後態度等一切情狀，
    分別量處如主文所示之刑，並定應執行刑。
  (九)末查，本件被告如附表所示6次竊盜犯罪之時間，均係在中
    華民國96年罪犯減刑條例所定減刑基準點（96年4月24日）
    之前，合於該條例所定減刑規定之適用，應依該條例第2條
    第1項第3款之規定，各減其刑二分之一，並與不得減刑之故
    買贓物罪（犯罪時間在上開減刑基準點之後）合併定其應執
    行之刑為有期徒刑2年。
  (十)被告作案所持之上開斜口鉗、電動起子等工具，並未扣案，
    為免日後執行之困難，均爰不予宣告沒收，復予敘明。
據上論斷，依刑事訴訟法第273條之1第1項、第299條第1項，刑
法第28條、第25條第2項、第321條第1項第3、4款、第2項、第47
條第1項、第62條前段、第51條第5款，中華民國96年罪犯減刑條
例第2條第1項第3款、第7條、第10條第1項，判決如主文。
本案經檢察官辛○○到庭執行職務。
中    華    民    國    97    年    9     月    23    日
                  刑事第三庭法    官  陳姵君
以上正本證明與原本無異。
如不服本判決應於收受本判決後10日內向本院提出上訴書狀，其
未敘述上訴理由者，並得於提起上訴後10日內向本院補提理由書
狀（均須按他造當事人之人數附繕本）「切勿逕送上級法院」。
中    華    民    國    97    年    9     月    23    日
                            書 記 官  王佩珠
附錄論罪法條：
中華民國刑法第321條
犯竊盜罪而有左列情形之一者，處六月以上、五年以下有期徒刑：
一、於夜間侵入住宅或有人居住之建築物、船艦或隱匿其內而犯
    之者。
二、毀越門扇、牆垣或其他安犯結夥攜帶兇器竊全設備而犯之者。
三、攜帶兇器而犯之者。
四、結夥三人以上而犯之者。
五、乘火災、水災或其他災害有期徒刑伍月。
六、在車站或埠頭而犯之者。
前項之未遂犯罰之。
【附表】犯罪時地一覽表
┌──┬─────┬────┬─────────┬─────┬─────────┬─────┬────────┐
│編號│犯罪時間  │犯罪地點│被害人及遭竊車輛  │下手行竊者│失竊物品          │          │                │
│    │          │        │之車牌號碼        │          │                  │所犯法條  │  宣告之刑      │
│    │          │        │                  │          ├─────────┤          │                │
│    │          │        │                  │          │行竊手法          │          │                │
├──┼─────┼────┼─────────┼─────┼─────────┼─────┼────────┤
│1   │95年10月3 │基隆市祥│甲○○            │彭智豪    │行車電腦、空氣流量│刑法第321 │乙○○犯結夥攜帶│
│    │日凌晨某時│豐街177 │6677–JV          │乙○○    │控制器、室內燈、排│條第1項第3│兇器竊盜罪，處有│
│    │          │巷104號 │                  │戊○○    │檔面板            │、4款     │期徒刑玖月。減為│
│    │          │        │                  │          ├─────────┤          │有期徒刑肆月又拾│
│    │          │        │                  │          │以斜口鉗、電動起子│          │伍日。          │
│    │          │        │                  │          │及剪刀破壞後車窗，│          │                │
│    │          │        │                  │          │進入車內剪斷電線行│          │                │
│    │          │        │                  │          │竊                │          │                │
├──┼─────┼────┼─────────┼─────┼─────────┼─────┼────────┤
│2   │95年12月1 │基隆市中│丙○○            │彭智豪    │音響、冷氣調整器、│刑法第321 │乙○○犯結夥攜帶│
│    │日凌晨某時│正路162 │P7-1898           │乙○○    │冷氣面板、排檔桿面│條第1項第3│兇器竊盜罪，累犯│
│    │許        │號前    │                  │戊○○    │板、行車電腦、風扇│、4款     │，處有期徒刑拾月│
│    │          │        │                  │          │、ABS總成         │          │。減為有期徒刑伍│
│    │          │        │                  │          ├─────────┤          │月。            │
│    │          │        │                  │          │以斜口鉗、電動起子│          │                │
│    │          │        │                  │          │及剪刀破壞車窗行竊│          │                │
├──┼─────┼────┼─────────┼─────┼─────────┼─────┼────────┤
│3   │96年1月間 │臺北縣樹│己○○所有車號不詳│彭智豪    │衛星導航電視      │刑法第321 │乙○○共同犯攜帶│
│    │某日      │林市中山│之國瑞牌自用小客車│乙○○    ├─────────┤條第1項第3│兇器竊盜罪，累犯│
│    │          │路3段22 │                  │          │以一字型起子及十字│款        │，處有期徒刑捌月│
│    │          │號「順凱│                  │          │起子破壞車窗行竊  │          │。減為有期徒刑肆│
│    │          │汽車商行│                  │          │                  │          │月。            │
│    │          │」前    │                  │          │                  │          │                │
├──┼─────┼────┼─────────┼─────┼─────────┼─────┼────────┤
│4   │96年1月間 │桃園縣中│壬○○（原名蕭紋  │彭智豪    │未得逞            │刑法第321 │乙○○共同犯攜帶│
│    │某日      │壢市環中│琦）              │乙○○    ├─────────┤條第1項第3│兇器竊盜未遂罪，│
│    │          │東路2段 │車號8U–6367      │          │以不明兇器破壞車窗│款、第2項 │累犯，處有期徒刑│
│    │          │846號前 │                  │          │行竊，因觸動警報器│          │陸月。減為有期徒│
│    │          │        │                  │          │，未得手即逃逸    │          │刑參月。        │
├──┼─────┼────┼─────────┼─────┼─────────┼─────┼────────┤
│5   │96年2月間 │桃園縣中│壬○○（原名蕭紋  │彭智豪    │車門窗戶開關、天窗│刑法第321 │乙○○共同犯攜帶│
│    │某日      │壢市黃興│琦）              │乙○○    │開關、行車電腦及AB│條第1項第3│兇器竊盜罪，累犯│
│    │          │街111號 │車號8U–6367      │          │S電腦             │款        │，處有期徒刑玖月│
│    │          │前      │                  │          ├─────────┤          │。減為有期徒刑肆│
│    │          │        │                  │          │以不明兇器及剪刀破│          │月又拾伍日。    │
│    │          │        │                  │          │壞車窗行竊        │          │                │
├──┼─────┼────┼─────────┼─────┼─────────┼─────┼────────┤
│6   │96年2月12 │臺北縣鶯│庚○○            │彭智豪    │音響、後視鏡、面板│刑法第321 │乙○○犯結夥攜帶│
│    │日凌晨某時│歌鎮仁愛│車號1858–KQ      │乙○○    │、安全氣囊、行車電│條第1項第3│兇器竊盜罪，累犯│
│    │許        │路64號前│                  │戊○○    │腦、變速箱電腦、超│、4款     │，處有期徒刑拾月│
│    │          │        │                  │          │壓保護開關及ABS總 │          │。減為有期徒刑伍│
│    │          │        │                  │          │成                │          │月。            │
│    │          │        │                  │          ├─────────┤          │                │
│    │          │        │                  │          │以斜口鉗、電動起子│          │                │
│    │          │        │                  │          │及剪刀破壞車窗行竊│          │                │
└──┴─────┴────┴─────────┴─────┴─────────┴─────┴────────┘


司法院資訊處製作；財團法人民間司法改革基金會備份。
